臺灣嘉義地方法院刑事判決
111年度易字第255號
公  訴  人  臺灣嘉義地方檢察署檢察官
被      告  吳松晏



上列被告因違反毒品危害防制條例案件，經檢察官提起公訴（11
1年度毒偵字第31號），本院判決如下：
    主  文
本件免訴。
    理  由
一、公訴意旨略以：被告吳松晏基於施用第二級毒品甲基安非他
    命之犯意，於民國110年7月26日13時9分前為警採尿送驗前
　　96小時內，在不詳地點，以將甲基安非他命置於玻璃球內，
    燒烤後吸食煙霧方式，施用甲基安非他命1次。嗣員警於110
    年7月26日11時42分許，持本院核發之搜索票，前往其嘉義
    市○○路000號11樓1住處執行搜索，扣得安非他命1小包（毛
    重0.29公克，被告否認為施用毒品所剩餘，所涉持有毒品部
    分，經檢察官另行偵辦）、吸食器1組、吸食器1支，其坦承
    施用毒品及徵得其同意後，並於110年7月26日13時9分許對
    其採尿送驗，驗出安非他命、甲基安非他命陽性反應，因認
    被告涉犯毒品危害防制條例第10條第2項之施用第二級毒品
    罪嫌等語（即起訴書如附表編號4）。
二、按案件曾經判決確定者，應諭知免訴之判決，並得不經言詞
    辯論為之，刑事訴訟法第302條第1款、第307條分別定有明
    文。
三、訊據被告固坦承有於上揭時間，經警得其同意採尿送驗，驗
    得安非他命、甲基安非他命陽性反應，惟堅詞否認有施用第
    二級毒品犯行，辯稱：我於110年7月26日有被員警採尿2次
    ，第一次是去民雄分局，就是本件於110年7月26日13時9分
    許採尿，第二次是去嘉義市政府警察局第一分局，是於同日
    19時40分許採尿，我只有施用甲基安非他命1次，在這2次採
    尿間，我沒有再施用毒品等語。經查：
(一)被告前曾於110年7月26日19時40分許為警採尿前96小時內之
    某時許，在其嘉義市○區○○里00鄰○○路00號住處房間內，以
    將甲基安非他命置於玻璃球內，燒烤後吸食煙霧方式，施用
    甲基安非他命1次，嗣因員警通知其前往嘉義市政府警察局
    第一分局，並於110年7月26日19時40分許對其採尿送驗，驗
    出安非他命、甲基安非他命陽性反應，且被告前開施用毒品
    犯行，業經臺灣嘉義地方檢察署檢察官以110年度毒偵字第8
    26號、第881號、第1072號、第1073號聲請簡易判決處刑，
    而經本院以111年度嘉簡字第82號判決判處有期徒刑5月，如
    易科罰金，以新臺幣1千元折算1日，於111年3月8日確定（
    下稱前案）乙節，有前揭判決書、臺灣高等法院被告前案紀
    錄表、前案被告之警詢及偵訊筆錄、應受尿液採驗人尿液檢
    體採集送驗紀錄、正修科技大學超微量研究科技中心110年1
    2月6日尿液檢驗被告各1份在卷可參（見本院易字卷第13至2
    9、47至53、95至99、103至108頁），並經本院依職權調取
    前案卷宗核閱無誤。
(二)而被告本件於110年7月26日13時9分許為警採尿送驗（第一
    次採尿）後，復前案於同日19時40分許經警採尿送驗（第二
    次採尿），2次採尿結果雖均呈安非他命、甲基安非他命陽
    性反應，且觀諸被告本件與前案2次採尿送驗結果，本件第
    一次採尿送驗，檢出安非他命濃度為985ng/ml、甲基安非他
    命濃度為3,850ng/ml；前案第二次採尿結果則呈現安非他命
    濃度1,910ng/ml、甲基安非他命濃度6,170ng/ml等情，固有
    勘察採證同意書、代號與真實姓名對照表、正修科技大學超
    微量研究科技中心111年1月22日尿液檢驗被告（見嘉民警偵
    字第1100037663號卷第8至9頁，111年度毒偵字第31號卷第3
    9頁）、應受尿液採驗人尿液檢體採集送驗紀錄、正修科技
    大學超微量研究科技中心110年12月6日尿液檢驗報告（見本
    院易字卷第99、108頁）各1份附卷足憑，可知被告前案第二
    次採尿檢出之安非他命、甲基安非他命數值，均較本件第一
    次採尿送驗呈現遞增現象。
(三)然「受驗者尿液檢驗結果，因為隨著服用藥毒品之劑量、純
    度、使用頻率、身體狀況、代謝速率、飲水量、排泄尿液次
    數、排尿間隔時間等許多因素皆會有所影響，因此無法單純
    以尿液檢驗之結果加以推算是否為一次或數次施用毒品甲基
    安非他命」，此有法務部法醫研究所103年6月26日法醫毒字
    第10300029490號函可憑，是甲基安非他命成分之檢出結果
    既其投與方式、投與量、個人體質、採尿時間與檢測儀器之
    精密度等諸多因素有關，是以尿液中呈安非他命陽性反應，
    並無法確實推算吸食時間距採集時間之長短。又依法務部法
    醫研究所107年4月20日法醫毒字第1070001680號函1份所示
    ：單次施用甲基安非他命約於12小時後可於尿液中測得最高
    值等語，可知於單次施用甲基安非他命12小時後，尿液可得
    檢出之甲基安非他命應呈遞減現象。準此，若對同一人先後
    2次採尿之時間點相隔不滿12小時，即使尿液檢驗結果就甲
    基安非他命數值呈現遞增現象，尚不足為該行為人必有2次
    以上施用甲基安非他命犯行之推論。惟如對同一人先後2 次
    採尿之時間點已相隔12小時，尿液檢驗結果就甲基安非他命
    數值竟呈現增高現象，則足推認該行為人必有2次以上施用
    甲基安非他命犯行，而可認行為人在2次採尿時點之間，曾
    有另行施用甲基安非他命。
(四)被告於本件110年7月26日13時9分許採尿後，乃係於「6小時
    又31分」後之前案同日19時40分許，再經警第二次依法採集
    尿液送驗，從而，被告於前案第二次採尿之時間點，距其本
    件第一次採尿之時間點，時間甚為接近，而尚未超過12小時
    ，雖第二次尿液檢驗結果，其安非他命級甲基安非他命數值
    ，均高於第一次之尿液檢驗結果，然揆諸上開函文及說明，
    尚無從僅以上開尿液鑑定結果，遽行推認被告在2次採尿時
    點之間，必曾另行施用甲基安非他命。
(五)綜上所述，本件公訴意旨所指被告施用甲基安非他命之時間
    ，與前案判決認定其施用甲基安非他命之時間，甚為接近，
    自尿液檢驗結果亦無從判斷被告曾有於如此密接之時間再度
    施用毒品，實不能排除被告本件與前案，係同一施用毒品行
    為，而於同日重複遭採尿送驗之可能，即應認被告本件被訴
    施用甲基安非他命之犯行，與前案確定判決認定之施用甲基
    安非他命犯行，為相同之犯罪事實，屬同一案件。茲檢察官
    就被告上開業經判決確定之同一犯行復行向本院提起公訴，
    依首揭規定，爰不經言詞辯論，逕為諭知免訴之判決。
(六)末檢察官雖於本院準備程序時，請求將本件與前案之代號與
    真實姓名對照表、應受尿液採驗人尿液檢體採集送驗紀錄、
    正修科技大學超微量研究科技中心110年12月6日、111年1月
    22日尿液檢驗被告各1份，發函予正修科技大學說明被告是
    否在2次採尿時間之間，有另行施用甲基安非他命等語。然
    正修科技大學，僅屬毒品尿液鑑驗單位，且本件業已說明如
    上，故本院認無再函詢予正修科技大學之必要，併此敘明。
(七)至被告於110年5月17日8時33分前為警採尿送驗前96小時內
    、110年11月8日22時30分許、110年4月16日10時許，3次施
    用甲基安非他命犯行（即起訴書如附表編號1至3），本院
    另以111年度嘉簡字第525號審結，附此敘明。
據上論斷，應依刑事訴訟法第302條第1款、第307條，判決如主
文。
本案經檢察官謝雯璣提起公訴，檢察官劉達鴻到庭執行職務。
中　　華　　民　　國　　111 　年　　5 　　月　　31　　日
                  刑事第一庭  法  官  林家賢
以上正本證明與原本無異。
如不服本判決應於收受判決後20日內向本院提出上訴書狀，並應
敘述具體理由；其未敘述上訴理由者，應於上訴期間屆滿後20日
內向本院補提理由書（均須按他造當事人之人數附繕本）「切勿
逕送上級法院」。
中　　華　　民　　國　　111 　年　　5 　　月　　31　　日
                              書記官  張子涵